【裁判字號】    98,交聲,205
【裁判日期】    980407
【裁判案由】    違反道路交通管理處罰條例聲明異議
【裁判全文】
臺灣士林地方法院交通事件裁定    98年度交聲字第204、205號
原處分機關  臺北市交通事件裁決所
受處分人    甲○○
即異議人
上列受處分人因違反道路交通管理處罰條例案件，對於臺北市交
通事件裁所98年2 月2 日所為之處分（原處分案號：北市裁申字
第裁22─ＡＧ0000000 、22─ＡＧ0000000 號），聲明異議，本
院裁定如下：
        主  文
異議駁回。
        理  由
一、按汽車駕駛人，行車速度，超過規定之最高時速，或低於規
    定之最低時速，除有行車速度超過規定之最高時速60公里以
    上之外，處新臺幣（下同）1,200 元以上2,400 元以下罰鍰
    ，道路交通管理處罰條例第40條定有明文。次按汽車駕駛人
    之行為經以科學儀器取得證據資料證明其行為違規，當場不
    能或不宜攔截製單舉發者，得逕行舉發；又該逕行舉發，應
    記明車輛牌照號碼、車型等可資辨明之資料，以汽車所有人
    為被通知人製單舉發，道路交通管理處罰條例第7 條之2 第
    1 項第7 款、第4 項亦定有明文。再按違反道路交通管理處
    罰條例第40條事件，汽車駕駛人行車速度，超過規定之最高
    時速未滿20公里，期限內繳納罰鍰或到案聽候裁決者，處1
    千6 百元罰鍰，亦為違反道路交通管理事件統一裁罰基準及
    處理細則第2 條第2 項之裁罰基準表所明定。
二、原處分意旨略以：本件異議人即受處分人甲○○所有之車號
    2101－QY號自用小客車，於民國97年12月11日13時54分及97
    年12月13日11時26分，同在臺北市○○○路○ 段423 巷往西
    ，速限50公里處，經臺北市政府警察局內湖分局員警依雷達
    測速儀自動感應測速拍得之採證相片，逕行依序舉發「限速
    50公里，經測時速65公里，超越15公里未滿20公里」，甲○
    ○於測速儀自動感應測速拍得之採證相片，逕行舉發「限速
    50公里，經測時速61公里，超越11公里未滿20公里」，甲○
    ○於應到案日期前申訴，惟經臺北市交通事件裁決所（下稱
    ：原處分機關）認其有違規行為，依道路交通管理處罰條例
    第40條，分別依序裁處甲○○罰鍰1,600 元、1,600 元。
三、甲○○聲明異議略以：伊是大樓管理員，早上七點上班，除
    了週休二日即周六、日，每天都上班，上開二段時間都是中
    午十一點多到二點左右，伊不可能開車出來；又舉發之照片
    亦有可能造假，尚難證明伊有超速，為此聲明異議云云。
四、經查：
(一)、卷附的舉發違規單下所附的照片，該輛車車型與車號均是異
    議人所有之車輛，業據異議人於本院訊問時坦認無訛，且異
    議人之該車輛並未失竊等情，亦據異議人於本院陳明。再查
    97年12月13日係星期六，為異議人所陳之休假日，其當有駕
    車外出，即屬無庸置疑。另97年12月11日雖非異議人之休假
    日，惟其既自陳該車輛並無遭他人竊取，則駕駛該車輛之人
    ，縱非異議人本人，當係基於異議人之同意下取得車輛使用
    而行駛之人。且逕行舉發以汽車所有人為被舉發人，亦有上
    開條例之規定甚明。
(二)、又上開二期日異議人所有之前揭車輛在前開地點，依序分別
    超過規定最高時速15公里、11公里，而遭臺北市政府警察局
    內湖分局員警依雷達測速儀自動感應測速拍得之採證相片逕
    行舉發等情，有舉發違規單二紙，並有採證相片二紙可稽。
(三)、再異議人違規地點台北市○○○路○ 段423 巷口（東向西）
    之監測車速之測速照相設備（主機序號：804 ─309 ／6000
    3 ；天線序號590 ─100 ／0101，該雷達測儀照相器交通警
    察大隊每年度均依經濟部標準檢驗局雷達測速儀施檢規範規
    定，通過國家標準檢驗合格，且領有檢驗合格證書1 紙，該
    合格證書有效期限至98年7 月31日，亦有台北市政府警察局
    交通警察大隊98年3 月26日北市警交大執字第09831101 100
    號函可據（見本院卷第23、24頁），再本件速限標示係設在
    臺北市○○○路○ 段423 巷口（東向西方向）路口前，是一
    個圓形的速限標誌，下面寫50，上有標語寫「常有測速照相
    ，請依速限行駛」等語之照片（見本院卷第26頁）可憑。
五、又按汽車駕駛人之行為經以科學儀器取得證據資料證明其行
    為違規，當場不能或不宜攔截製單舉發者，得逕行舉發，道
    路交通管理處罰條例第7 條之2 第1 項第7 款所明定，甲○
    ○上開之違規行為，業經以檢定合格有效之科學儀器雷達測
    速儀取得證據資料，且超速行為屬動態違規，現場取締之危
    險性甚高，堪認有不能及不宜當場攔截製單舉發情形，員警
    以所取得之證據資料事後逕行舉發，與上開規定並無相違。
    而以科學儀器所取得之採證照片，應不會產生人為取締之視
    覺上之誤差，且警員依測速儀器所測得之超速照片而取締，
    難認有參入個人因素，而故意入異議人於行政罰，逕而造假
    照片之情況，異議人甲○○所辯，並無可採。因認原處分機
    關依上揭規定，分別裁處甲○○罰鍰1,600 元、1,600 元，
    核無違誤，甲○○之異議為無理由，應予駁回。
據上論斷，應依道路交通案件處理辦法第19條，裁定如主文。
中    華    民    國    98    年    4     月    7     日
                  交通法庭法  官  林秀鳳
以上正本證明與原本無異。
如不服本裁定，應於裁定送達五日內，向本院提出抗告狀。
                          書記官  黃瓊芳
中    華    民    國    98    年    4     月    7     日


司法院資訊處製作；財團法人民間司法改革基金會備份。
